【裁判字號】    89,訴,974
【裁判日期】    891003
【裁判案由】    毒品危害防制條例
【裁判全文】
臺灣桃園地方法院刑事判決                          八十九年度訴字第九七四號
    公  訴  人    臺灣桃園地方法院檢察署檢察官
    被      告    乙○○
    指定辯護人    本院公設辯護人甲○○
右列被告因違反毒品危害防制條例案件，經檢察官提起公訴（八十八年度偵字第一八
九七０號），本院判決如左：
    主  文
乙○○無罪。
    理  由
一、公訴意旨略以：乙○○於民（下同）八十八年七月二十三日二十一時三十分許，
    在桃園縣大溪鎮○○○路與文化路扣以行動電話抵債方式，販賣第二級毒品安非
    他命一點八公克丙○○施用，認被告乙○○涉有毒品危害防制條例第四條第二項
    販賣第二級毒品罪嫌云云。
二、按犯罪事實應依證據認定之，無證據不得推定其犯罪事實。又不能證明被告犯罪
    者，應諭知無罪之判決，刑事訴訟法第一百五十四條、第三百零一條第一項分別
    定有明文。又事實之認定，應憑證據，如未能發現相當證據，或證據不足以證明
    ，自不能以推測或擬制之方法，為裁判基礎（最高法院四十年臺上字第八六號判
    例參照）。
三、本件公訴人認被告乙○○涉犯上開罪嫌，係以證人丙○○之供述為論據。訊據被
    告乙○○矢口否認有右揭犯行，辯稱：伊並無販賣安非他命予丙○○，證人所言
    不實在等語。
四、經查：（一）證人丙○○於警訊中對於警方詢問：「你於八十八年七月二十六日
    九時三十分許在大溪鎮○○路被警方所查獲持有第二級毒品一小包向誰購買的？
    於何時？何地？價錢多少？」，「我於八十八年七月二十三日晚上二十一時許，
    在大溪鎮○○○路與文化路口，我拿行動電話乙具，向乙○○購買安非他命乙小
    包吸食」；「行動電話市價多少？你與乙○○有無仇恨？有無認識？」，「市價
    新台幣三千元，二人無仇恨，二人認識已十餘年」；「你為何拿行動電話向乙○
    ○購買安非他命」，「因為我沒有現金，就用行動電話與乙○○交易安毒」；「
    你向乙○○購買幾次安非他命？如何聯絡購買安毒？」，「只有一次，我是剛好
    路過大溪鎮○○○路與文化路口碰見乙○○，我就問胡某有無安非他命，胡某說
    身上有安非他命，我向乙○○商量，身上沒有現金，用行動電話來交易安非他命
    好不好，而乙○○回答好，我們就互相交易東西」（詳見八十八年度核退字第一
    四００號卷第七、八頁）。然在偵查中對於檢察官詢問：「何時起向乙○○買安
    」，「我沒有向他買過安，我是在大溪保齡球館向某人【叫阿龍】買的，也沒有
    與胡一起吸安」；「八十八年七月二十三日為何稱是向胡買的」，「因當時我剛
    吸安，迷迷糊胡就指認他，警方有提到胡的名字，我就說是他」（詳見八十八年
    度偵字第一八九七０號卷第十八頁），在本院審理中對於本院詢問：「安非他命
    怎麼來的」，「是在大溪保齡球館跟阿龍之人買的」；「你警訊中說東西是跟乙
    ○○以行動電話換來的」，「無此事」（詳見本院八十九年八月十五日訊問筆錄
    ）證人丙○○供詞前後不一，又無合理之原因足以顯示何以有此歧異，且行動電
    話乃是個人隨身攜帶之聯絡工具，衡諸常情，難有隨意變換電話號碼，故證人丙
    ○○警訊中供稱以行動電話抵償價金，顯與常情不符，從而丙○○警訊之供詞顯
    有瑕疵，本於前述判例意旨，自不得採為有罪判決之依據。（二）致於被告與證
    人於八十八年七月二十三日是否有見面，被告與證人丙○○前後供述均非一，然
    並不能即此作為不利於被告之證據，而認定被告有販賣安非他命予證人丙○○。
（三）證人丙○○係於八十九年七月二十六日九時三十分許在桃園縣大溪鎮○○
    路被警方查獲，被告因施用毒品於八十九年七月二十三日二十三時三十分許被警
    方查獲，並非證人丙○○指認被告始被查獲，且不能因為被告有施用毒品，即推
    定其有販賣安非他命。末查，檢察官指揮警方搜索被告乙○○住宅時並無起出安
    非他命或其他供為販賣之工具如電子秤、分裝袋等物。自不應單憑證人丙○○有
    瑕疵之供詞而認定被告犯行，此外無任何證據足證被告在此段時間內有非法販賣
    安非他命之犯行，揆諸首揭說明，自應認無法證明被告犯罪，爰為無罪之諭知。
據上論斷，應依刑事訴訟法第三百零一條第一項，判決如主文。
本案經檢察官魏雯祈到庭執行職務。
中      華      民      國      八十九    年    十    月        三      日
                                臺灣桃園地方法院刑事第二庭
                                    法  官  張  益  銘
右正本證明與原本無異。
如不服本判決，應於判決送達後十日內向本院提出上訴狀( 應附繕本 )，上訴於
臺灣高等法院。
                                    書記官   黃文琪
中        華        民        國   八十九   年   十   月    五    日


司法院資訊處製作；財團法人民間司法改革基金會備份。
